【裁判字號】    98,訴,3500
【裁判日期】    981030
【裁判案由】    毒品危害防制條例
【裁判全文】
臺灣板橋地方法院刑事判決             98年度訴字第3500號
公  訴  人  臺灣板橋地方法院檢察署檢察官
被      告  甲○○
上列被告因違反毒品危害防制條例案件，經檢察官提起公訴（九
十八年度毒偵字第五二○二號），被告就被訴事實為有罪陳述，
本院改行簡式審判程序審理，判決如下：
    主  文
甲○○施用第一級毒品，累犯，處有期徒刑柒月，扣案注射針筒
壹支，沒收之；又施用第二級毒品，累犯，處有期徒刑伍月。應
執行有期徒刑拾月，扣案注射針筒壹支，沒收之。
    事  實
一、甲○○前因施用毒品案件，經依臺灣臺北地方法院以九十一
    年毒聲字第七十三號裁定送觀察、勒戒後，因認無繼續施用
    毒品之傾向，而於民國九十一年五月八日執行完畢釋放出所
    ，並由臺灣臺北地方法院檢察署檢察官以九十一年度毒偵緝
    字第九十九號為不起訴處分確定。再於九十二年間因施用毒
    品案件，經本院以九十二年度毒聲字第二七三六號裁定送觀
    察、勒戒後，認有繼續施用毒品傾向，經本院以九十二年度
    毒聲字第三六五七號裁定令入戒治處所施以強制戒治，於九
    十三年一月九日因法律修正而停止戒治出監，而其施用毒品
    犯行，並由同署檢察官提起公訴，經本院以九十二年度簡字
    第四二○一號判處有期徒刑六月、四月，應執有期徒刑九月
    確定；復因懲治盜匪條例案件，經臺灣高等法院以八十五年
    度上訴字第一四六號判處有期徒刑九年，經最高法院以八十
    五年度台上字第三二二八號判決駁回上訴確定，於八十九年
    五月二十四日假釋出監，經撤銷假釋，於九十二年八月一日
    入監執行殘刑三年十一月六日；又於九十三年間因贓物案件
    ，經臺灣臺北地方法院以九十三年度簡字第三八四號判處有
    期徒刑五月確定、復於九十二年因施用第一級毒品、第二級
    毒品案件，經本院以九十二年度簡字第四○二一號判處有期
    徒刑六月、四月，應執行有期徒刑九月確定、於九十三年間
    因贓物、偽造文書等案件，經本院以九十三年度易字第七三
    四號判處有期徒刑四月、拘役四十日確定，上開案件經本院
    裁定各減刑為有期徒刑二月十五日、三月、二月、二月及拘
    役二十日，應執行有期徒刑七月確定，並接續前開懲治盜匪
    條例案件撤銷假釋後所餘刑期有期徒刑三年十一月六日執行
    ，於九十六年十二月二日縮刑期滿執行完畢。詎其猶不知悔
    悟並戒絕毒癮，復基於施用第一級毒品海洛因、第二級毒品
    甲基安非他命之犯意，先於九十八年七月十三日下午一時許
    ，在臺北縣新店市○○街住處附近之車內，以將甲基安非他
    命置於鋁箔紙燒烤吸食其煙霧之方式，施用甲基安非他命一
    次；於九十八年七月十四日下午六時許，在臺北縣南雅夜市
    附近某處之車內，以將海洛因摻水置入針筒內施打之方式，
    施用海洛因一次。嗣於同日下午八時二十五分許，在臺北縣
    板橋市○○○路七十六號前為警查獲，並扣得甲○○所有供
    施用海洛因所用之注射針筒一支，經採集其尿液送驗結果鴉
    片類（嗎啡）及安非他命類均呈陽性反應，而查悉上情。
二、案經臺北縣政府警察局板橋分局移送臺灣板橋地方法院檢察
    署檢察官偵查起訴，本院改行簡式審判程序審理。
    理  由
一、訊據被告甲○○對於在上揭時、地施用海洛因、甲基安非他
    命之犯行均坦承不諱。被告為警查獲後所採之尿液，分別以
    ＥＩＡ酵素免疫分析法初驗、ＧＣ／ＭＳ氣相層析質譜儀法
    確認複驗後均呈鴉片類（嗎啡）、安非他命類之陽性反應，
    此有卷附九十八年七月三十一日臺灣檢驗科技股份有限公司
    濫用藥物檢驗報告書一紙（見偵卷第五十八頁）足稽，復有
    扣案之注射針筒一支可資佐證。按依現行（修正後）毒品危
    害防制條例就施用毒品者，祇於「初犯」及「五年後再犯」
    二種情形，有其追訴條件之限制，即須於初犯經觀察、勒戒
    或強制戒治釋放後，五年內均無施用毒品之行為，始能認其
    前所實施之觀察、勒戒或強制戒治已足遮斷毒癮，而得於五
    年後再犯時，再予適用初犯之規定，重行觀察、勒戒等程序
    。倘五年內已經再犯，被依法追訴處罰，縱其第三次（或第
    三次以上）施用毒品之時間在初犯釋放五年以後，即與「五
    年後再犯」之情形有別，且因已於「五年內再犯」，顯見其
    再犯率甚高，原實施觀察、勒戒或強制戒治，已無法收其實
    效，而無五年戒斷期之存在，自無再經觀察、勒戒及強制戒
    治之必要，應得逕行追訴處罰，此有最高法院九十五年度台
    上字第一○七一號判決足資參照。查被告前因施用毒品案件
    ，經依臺灣臺北地方法院以九十一年毒聲字第七十三號裁定
    送觀察、勒戒後，因認無繼續施用毒品之傾向，而於民國九
    十一年五月八日執行完畢釋放出所，並由臺灣臺北地方法院
    檢察署檢察官以九十一年度毒偵緝字第九十九號為不起訴處
    分確定。再於九十二年間因施用毒品案件，經本院以九十二
    年度簡字第四○二一號判處有期徒刑六月、四月，應執行有
    期徒刑九月確定，此有臺灣高等法院被告前案紀錄表及在監
    在押全國紀錄表附卷可按。被告本次再犯施用毒品犯行，依
    上揭最高法院判決意旨，顯非五年後再犯，自合於毒品危害
    防制條例第二十三條第二項之起訴條件。被告出於自由意志
    之自白與事實相符，事證明確，犯行洵堪認定，應依法論科
    。
二、被告於上揭觀察勒戒執行完畢釋放後，再犯本件施用毒品之
    犯行，核其施用第一級毒品海洛因，所為係犯毒品危害防制
    條例第十條第一項之施用第一級毒品罪；被告施用第二級毒
    品甲基安非他命，所為係犯同條例第十條第二項之施用第二
    級毒品罪。其施用前非法持有海洛因、甲基安非他命之行為
    ，為施用毒品之當然手段，應為施用毒品之行為所吸收，均
    不另論罪。被告所犯上揭施用第一級毒品、第二級毒品罪，
    犯意各別，行為互殊，應予分論併罰。被告前有事實欄所載
    之前科犯行，最近一次徒刑之執行完畢紀錄係九十六年十二
    月二日，此有上開被告前案紀錄表在卷可稽，被告於五年以
    內，故意再犯本件最重本刑為有期徒刑以上之罪，應依刑法
    第四十七條第一項之規定，論以累犯，並加重其刑。爰審酌
    被告屢次施用毒品而不思悔改，品行不端，意志力薄弱，其
    施用毒品經觀察勒戒後，仍無法斷絕施用毒品惡習，若非將
    其處以較長之刑期，與社會上毒品來源隔離，使其能深自反
    省，斷絕與毒品之接觸，不足以改正施用毒品惡習，並懲所
    犯及被告犯罪後對於施用毒品之犯行，已經坦承，態度良好
    、身體狀況等一切情狀，分別量處如主文所示之刑，以資懲
    儆，並定其應執行之刑。末查，扣案之注射針筒一支，則係
    被告所有供施用毒品所用之物，業據被告於本院審理時供承
    在卷，爰依刑法第三十八條第一項第二款之規定，沒收之。
據上論斷，應依刑事訴訟法第二百七十三條之一第一項、第二百
九十九條第一項前段，毒品危害防制條例第十條第一項、第二項
，刑法第十一條前段、第四十七條第一項、第五十一條第五款、
第三十八條第一項第二款，判決如主文。
本案經檢察官黃怡華到庭執行職務。
中    華    民    國    98    年    10    月    30    日
                    臺灣板橋地方法院刑事第十六庭
                               法  官  王綽光
以上正本證明與原本無異。
如不服本判決應於收受判決後10日內向本院提出上訴書狀，並
應敘述具體理由。其未敘述上訴理由者，應於上訴期間屆滿後
20日內向本院補提理由書（均須按他造當事人之人數附繕本）
「切勿逕送上級法院」。
                               書記官  許清秋
中    華    民    國    98    年    11    月    4     日
附錄本案論罪科刑法條全文：
毒品危害防制條例第10條
施用第一級毒品者，處6月以上 5 年以下有期徒刑。
施用第二級毒品者，處3年以下有期徒刑。


司法院資訊處製作；財團法人民間司法改革基金會備份。
